【裁判字號】    90,自,399
【裁判日期】    901126
【裁判案由】    侵占
【裁判全文】
臺灣板橋地方法院刑事裁定                            九十年度自字第三九九號
    自  訴  人  冠璇交通有限公司
    代  表  人  乙○○
    代  理  人  甲○○
    被      告  丙○○
右列被告因侵占案件，經自訴人提起自訴，本院裁定如左：
    主      文
自訴駁回。
    理      由
一、自訴意旨略以：被告丙○○自民國（下同）九十年六月二日起受僱於自訴人冠璇
    交通有限公司而駕駛營業小客車一輛（車牌號碼：九Ｎ－八六一號），雙方約定
    每日營業收入新臺幣（下同）八百元，每七日必須將營業收入繳予自訴人。詎被
    告丙○○至九十年十月二十四日止侵占營業收入達四萬四千元，迭經催索，被告
    丙○○均置之不理，嗣逃匿無蹤，因認被告丙○○涉犯刑法第三百三十六條第二
    項之業務侵占罪嫌云云。
二、按法院或受命法官於自訴案件第一次審判期日前，訊問自訴人、被告及蒐集或調
    查證據，訊問及調查結果，如認為案件有刑事訴訟法第二百五十二條至第二百五
    十四條之情形者，得以裁定駁回自訴，並準用第二百五十三條第二項至第四項之
    規定，刑事訴訟法第三百二十六條第三項定有明文。另按刑法上之侵占罪，須持
    有人變易其原來之持有意思而為不法所有之意思，始能成立，此觀刑法第三百三
    十六條之規定自明。
三、訊據被告丙○○固坦承積欠自訴人款項，惟堅決否認有被訴之業務侵占犯行，辯
    稱：伊係向自訴人承租前揭營業小客車，並非受僱於自訴人，因經濟情況不佳始
    積欠租金等語為辯。
四、經查：由自訴人所提出之「計程車駕駛人雇用合約書」以觀，其內固載稱：「甲
    方（自訴人）僱用乙方（被告）駕駛甲方提供之營業小客車車號九Ｎ－八六一營
    業．．．。」（第一條）、「乙方需按雙方約定每五日來公司，所繳交營業之收
    入不得積欠．．．。」（第五條）、「前項之營業收入經雙方約定每日為八百元
    正．．．．。」（第七條），惟質諸自訴代理人甲○○自承：「合約是依據公會
    改成僱用合約，實際上是租車沒錯，八百元是車租。」（見本院九十年十一月十
    六日訊問筆錄），是被告所辯並非受僱於自訴人一節自堪採信，則其營業所得自
    屬自己之物，雖其有積欠車租之行為，亦僅屬民事糾葛而與侵占罪或其他刑事不
    法之犯罪構成要件不符，此外，本院復查無積極證據足證被告有自訴人所訴之犯
    行，被告犯罪嫌疑自屬不足。
五、綜上所述，本件自訴有刑事訴訟法第二百五十二條第十款之情形，應予駁回。
據上論斷，應依刑事訴訟法第三百二十六條第三項、第二百五十二條第十款，裁定如
主文。
中      華      民      國      九十        年    十一    月   二十六   日
      台灣板橋地方法院刑事第五庭
                                          法  官  陳  鴻  清
右正本證明與原本無異
如不服本裁定應於送達後五日內向本院提出抗告狀
                                          書記官  林  蔚  然
中      華      民      國      九十        年    十一    月    三十    日


司法院資訊處製作；財團法人民間司法改革基金會備份。
